l10n/fr/extensions/spellcheck/hunspell/fr.aff
# This Source Code Form is subject to the terms of the Mozilla Public
# License, v. 2.0. If a copy of the MPL was not distributed with this
# file, You can obtain one at http://mozilla.org/MPL/2.0/.

# AFFIXES DU DICTIONNAIRE ORTHOGRAPHIQUE FRANÇAIS “TOUTES VARIANTES” v6.0.2
# par Olivier R. -- licence MPL 2.0
# Généré le 31-01-2017 à 11:40
# Pour améliorer le dictionnaire, allez sur http://www.dicollecte.org/



SET UTF-8

WORDCHARS -’'1234567890.


TRY esntiarulodcpmévqfgbhàxèjyêMILzACçôîPâùJFSûBVœRDGNETHXkïOwKWYUëQÉZŒüãÎáöóÈíæÅñäśńÿ


MAP 25
MAP aàâäAÀÂÄ
MAP eéèêëEÉÈÊË
MAP iîïyIÎÏY
MAP oôöOÔÖ
MAP uùûüUÙÛÜ
MAP cçCÇ
MAP bB
MAP dD
MAP fF
MAP gG
MAP hH
MAP jJ
MAP kK
MAP lL
MAP mM
MAP nN
MAP pP
MAP qQ
MAP rR
MAP sS
MAP tT
MAP vV
MAP wW
MAP xX
MAP zZ

REP 82
REP ^Ca$ Ça
REP ^l l'
REP ^d d'
REP ^n n'
REP ^s s'
REP ^j j'
REP ^m m'
REP ^t t'
REP ^c c'
REP f ph
REP ph f
REP c qu
REP qu c
REP k qu
REP qu k
REP x ct
REP ct x
REP bb b
REP b bb
REP cc c
REP c cc
REP ff f
REP f ff
REP ll l
REP l ll
REP mm m
REP m mm
REP nn n
REP n nn
REP pp p
REP p pp
REP rr r
REP r rr
REP ss s
REP s ss
REP ss c
REP c ss
REP ss ç
REP ç ss
REP tt t
REP t tt
REP œ oe
REP oe œ
REP æ ae
REP ae æ
REP ai é
REP é ai
REP ai è
REP è ai
REP ai ê
REP ê ai
REP ei é
REP é ei
REP ei è
REP è ei
REP ei ê
REP ê ei
REP o au
REP au o
REP o eau
REP eau o
REP ett èt
REP èt ett
REP ell èl
REP èl ell
REP t th
REP th t
REP ième$ e
REP ème$ e
REP è$ e
REP mn$ min
REP ogue$ ogiste
REP ogiste$ ogue
REP disez$ dites
REP fesez$ faites
REP faisez$ faites
REP puit puits
REP sanctionnable punissable
REP questionnable discutable
REP antitartre détartrant
REP email courriel
REP construirent construisirent




KEY azertyuiop|qsdfghjklmù|wxcvbn|aéz|yèu|iço|oàp|aqz|zse|edr|rft|tgy|yhu|uji|iko|olpm|qws|sxd|dcf|fvg|gbh|hnj

ICONV 41
ICONV ’ '
ICONV ʼ '
ICONV ﬃ ffi
ICONV ﬄ ffl
ICONV ﬀ ff
ICONV ﬅ ft
ICONV ﬁ fi
ICONV ﬂ fl
ICONV ﬆ st
ICONV à à
ICONV â â
ICONV ä ä
ICONV é é
ICONV è è
ICONV ê ê
ICONV ë ë
ICONV î î
ICONV ï ï
ICONV ô ô
ICONV ö ö
ICONV ù ù
ICONV û û
ICONV ü ü
ICONV ÿ ÿ
ICONV ç ç
ICONV À À
ICONV Â Â
ICONV Ä Ä
ICONV É É
ICONV È È
ICONV Ê Ê
ICONV Ë Ë
ICONV Î Î
ICONV Ï Ï
ICONV Ô Ô
ICONV Ö Ö
ICONV Ù Ù
ICONV Û Û
ICONV Ü Ü
ICONV Ÿ Ÿ
ICONV Ç Ç

OCONV 1
OCONV ' ’



FLAG long

FULLSTRIP

NEEDAFFIX ()

FORBIDDENWORD {}

CIRCUMFIX **

KEEPCASE ||

NOSUGGEST --



BREAK 7
BREAK -
BREAK .
BREAK ·
BREAK ^'
BREAK ^‘
BREAK '$
BREAK ’$






PFX L' Y 34
PFX L' 0 l' [aàâeèéêiîoôuyhœæAÀÂEÈÉÊIÎOÔUYHŒÆ]
PFX L' a l'A a
PFX L' à l'À à
PFX L' â l'Â â
PFX L' e l'E e
PFX L' é l'É é
PFX L' è l'È è
PFX L' ê l'Ê ê
PFX L' i l'I i
PFX L' î l'Î î
PFX L' o l'O o
PFX L' ô l'Ô ô
PFX L' u l'U u
PFX L' y l'Y y
PFX L' h l'H h
PFX L' œ l'Œ œ
PFX L' æ l'Æ æ
PFX L' 0 L' [aàâeèéêiîoôuyhœæAÀÂEÈÉÊIÎOÔUYHŒÆ]
PFX L' a L'A a
PFX L' à L'À à
PFX L' â L'Â â
PFX L' e L'E e
PFX L' é L'É é
PFX L' è L'È è
PFX L' ê L'Ê ê
PFX L' i L'I i
PFX L' î L'Î î
PFX L' o L'O o
PFX L' ô L'Ô ô
PFX L' u L'U u
PFX L' y L'Y y
PFX L' h L'H h
PFX L' œ L'Œ œ
PFX L' æ L'Æ æ

PFX D' Y 34
PFX D' 0 d' [aàâeèéêiîoôuyhœæAÀÂEÈÉÊIÎOÔUYHŒÆ]
PFX D' a d'A a
PFX D' à d'À à
PFX D' â d'Â â
PFX D' e d'E e
PFX D' é d'É é
PFX D' è d'È è
PFX D' ê d'Ê ê
PFX D' i d'I i
PFX D' î d'Î î
PFX D' o d'O o
PFX D' ô d'Ô ô
PFX D' u d'U u
PFX D' y d'Y y
PFX D' h d'H h
PFX D' œ d'Œ œ
PFX D' æ d'Æ æ
PFX D' 0 D' [aàâeèéêiîoôuyhœæAÀÂEÈÉÊIÎOÔUYHŒÆ]
PFX D' a D'A a
PFX D' à D'À à
PFX D' â D'Â â
PFX D' e D'E e
PFX D' é D'É é
PFX D' è D'È è
PFX D' ê D'Ê ê
PFX D' i D'I i
PFX D' î D'Î î
PFX D' o D'O o
PFX D' ô D'Ô ô
PFX D' u D'U u
PFX D' y D'Y y
PFX D' h D'H h
PFX D' œ D'Œ œ
PFX D' æ D'Æ æ

PFX Q' Y 34
PFX Q' 0 qu' [aàâeèéêiîoôuyhœæAÀÂEÈÉÊIÎOÔUYHŒÆ]
PFX Q' a qu'A a
PFX Q' à qu'À à
PFX Q' â qu'Â â
PFX Q' e qu'E e
PFX Q' é qu'É é
PFX Q' è qu'È è
PFX Q' ê qu'Ê ê
PFX Q' i qu'I i
PFX Q' î qu'Î î
PFX Q' o qu'O o
PFX Q' ô qu'Ô ô
PFX Q' u qu'U u
PFX Q' y qu'Y y
PFX Q' h qu'H h
PFX Q' œ qu'Œ œ
PFX Q' æ qu'Æ æ
PFX Q' 0 Qu' [aàâeèéêiîoôuyhœæAÀÂEÈÉÊIÎOÔUYHŒÆ]
PFX Q' a Qu'A a
PFX Q' à Qu'À à
PFX Q' â Qu'Â â
PFX Q' e Qu'E e
PFX Q' é Qu'É é
PFX Q' è Qu'È è
PFX Q' ê Qu'Ê ê
PFX Q' i Qu'I i
PFX Q' î Qu'Î î
PFX Q' o Qu'O o
PFX Q' ô Qu'Ô ô
PFX Q' u Qu'U u
PFX Q' y Qu'Y y
PFX Q' h Qu'H h
PFX Q' œ Qu'Œ œ
PFX Q' æ Qu'Æ æ

PFX Q* Y 6
PFX Q* 0 quoiqu' [aàâeèéêiîoôuyhœæAÀÂEÈÉÊIÎOÔUYHŒÆ]
PFX Q* 0 puisqu' [aàâeèéêiîoôuyhœæAÀÂEÈÉÊIÎOÔUYHŒÆ]
PFX Q* 0 lorsqu' [aàâeèéêiîoôuyhœæAÀÂEÈÉÊIÎOÔUYHŒÆ]
PFX Q* 0 Quoiqu' [aàâeèéêiîoôuyhœæAÀÂEÈÉÊIÎOÔUYHŒÆ]
PFX Q* 0 Puisqu' [aàâeèéêiîoôuyhœæAÀÂEÈÉÊIÎOÔUYHŒÆ]
PFX Q* 0 Lorsqu' [aàâeèéêiîoôuyhœæAÀÂEÈÉÊIÎOÔUYHŒÆ]

PFX Qj Y 1
PFX Qj 0 jusqu' [aàâeèéêiîoôuyhœæ]

PFX Si Y 1
PFX Si 0 s' .

SFX S. Y 1
SFX S. 0 s [^sxz]

SFX S= Y 1
SFX S= 0 s [^sxz]

SFX X. Y 3
SFX X. 0 x [aeoœ]u
SFX X. l ux al
SFX X. il ux ail

SFX A. Y 9
SFX A. 0 s [^sxz]
SFX A. an en an
SFX A. f ves f
SFX A. h hes h
SFX A. s ses s
SFX A. x xes x
SFX A. y ies y
SFX A. zz zzes zz
SFX A. z zzes [^z]z

SFX I. Y 7
SFX I. 0 s [^sxz]
SFX I. a e a
SFX I. e i e
SFX I. en ina en
SFX I. o i o
SFX I. um a um
SFX I. us i us

SFX F. Y 78
SFX F. 0 s [eë]
SFX F. e 0 [éiï]e
SFX F. e s [éiï]e
SFX F. rice eur [dt]rice
SFX F. rice eurs [dt]rice
SFX F. de d de
SFX F. de ds de
SFX F. fe f fe
SFX F. fe fs fe
SFX F. anche anc anche
SFX F. anche ancs anche
SFX F. èche ec èche
SFX F. èche ecs èche
SFX F. aiche ais aiche
SFX F. aîche ais aîche
SFX F. khe kh khe
SFX F. khe khs khe
SFX F. he h [ut]he
SFX F. he hs [ut]he
SFX F. ke k [^è]ke
SFX F. ke ks [^è]ke
SFX F. èke ek èke
SFX F. èke eks èke
SFX F. le l [aiouûh]le
SFX F. le ls [aiouûh]le
SFX F. lle l [eiu]lle
SFX F. lle ls [eiu]lle
SFX F. olle ou olle
SFX F. olle ous olle
SFX F. olle ol olle
SFX F. olle ols olle
SFX F. ne n [aiouï]ne
SFX F. ne ns [aiouï]ne
SFX F. nne n [aeo]nne
SFX F. nne ns [aeo]nne
SFX F. ène en ène
SFX F. ène ens ène
SFX F. igne in igne
SFX F. igne ins igne
SFX F. re r [aiouûy]re
SFX F. re rs [aiouûy]re
SFX F. ère er ère
SFX F. ère ers ère
SFX F. se s [^us]se
SFX F. esse e [^eo].esse
SFX F. esse es [^eo].esse
SFX F. rofesse rofès rofesse
SFX F. eresse eur eresse
SFX F. eresse eurs eresse
SFX F. oresse eur oresse
SFX F. oresse eurs oresse
SFX F. sse s [^e]sse
SFX F. use us [^eo]use
SFX F. euse eur euse
SFX F. euse eurs euse
SFX F. te t [^èt]te
SFX F. te ts [^èt]te
SFX F. tte t tte
SFX F. tte ts tte
SFX F. ète et ète
SFX F. ète ets ète
SFX F. ue u [^gq]ue
SFX F. ue us [^gq]ue
SFX F. gue g gue
SFX F. gue gs gue
SFX F. cque c cque
SFX F. cque cs cque
SFX F. que c [^c]que
SFX F. que cs [^c]que
SFX F. ève ef ève
SFX F. ève efs ève
SFX F. ve f [iïu]ve
SFX F. ve fs [iïu]ve
SFX F. uë u uë
SFX F. uë us uë
SFX F. üe u üe
SFX F. üe us üe
SFX F. ze z ze

SFX W. N 15
SFX W. e es e
SFX W. ce x ce
SFX W. use ux [eo]use
SFX W. ausse aux ausse
SFX W. ousse oux ousse
SFX W. ale al ale
SFX W. ale aux ale
SFX W. elle eau elle
SFX W. elle eaux elle
SFX W. elle el [bv]elle
SFX W. elle els [bv]elle
SFX W. ieille ieux ieille
SFX W. ieille ieil ieille
SFX W. ofolle oufou ofolle
SFX W. ofolle oufous ofolle

SFX S* Y 2
SFX S* 0 0/D'L'Q' [^sxz]
SFX S* 0 s/D'Q' [^sxz]

SFX X* Y 4
SFX X* 0 0/D'L'Q' [ul]
SFX X* 0 x/D'Q' [aeoœ]u
SFX X* l ux/D'Q' al
SFX X* il ux/D'Q' ail

SFX A* Y 20
SFX A* an an/D'L'Q' an
SFX A* an ans/D'Q' an
SFX A* an en/D'Q' an
SFX A* f f/D'L'Q' f
SFX A* f fs/D'Q' f
SFX A* f ves/D'Q' f
SFX A* h h/D'L'Q' h
SFX A* h hs/D'Q' h
SFX A* h hes/D'Q' h
SFX A* s s/D'L'Q' s
SFX A* s ses/D'Q' s
SFX A* x x/D'L'Q' x
SFX A* x xes/D'Q' x
SFX A* y y/D'L'Q' y
SFX A* y ys/D'Q' y
SFX A* y ies/D'Q' y
SFX A* zz zz/D'L'Q' zz
SFX A* zz zzes/D'Q' zz
SFX A* z z/D'L'Q' [^z]z
SFX A* z zzes/D'Q' [^z]z

SFX I* Y 17
SFX I* a a/D'L'Q' a
SFX I* a as/D'Q' a
SFX I* a e/D'Q' a
SFX I* e e/D'L'Q' e
SFX I* e es/D'Q' e
SFX I* e i/D'Q' e
SFX I* en en/D'L'Q' en
SFX I* en ens/D'Q' en
SFX I* en ina/D'Q' en
SFX I* o o/D'L'Q' o
SFX I* o os/D'Q' o
SFX I* o i/D'Q' o
SFX I* um um/D'L'Q' um
SFX I* um ums/D'Q' um
SFX I* um a/D'Q' um
SFX I* us us/D'L'Q' us
SFX I* us i/D'Q' us
